【裁判字號】    98,審簡上,129
【裁判日期】    981012
【裁判案由】    詐欺
【裁判全文】
臺灣士林地方法院刑事判決          98年度審簡上字第129 號
上  訴  人
即  被  告  丙○○
輔  佐  人  乙○○
上列上訴人即被告因詐欺案件，不服本院士林簡易庭民國98年4
月8 日98年度士簡字第345 號第一審刑事簡易判決（聲請簡易判
決處刑書案號：臺灣士林地方法院檢察署98年度偵字第3419、39
58號），提起上訴，暨檢察官移請併案審理（臺灣高雄地方法院
檢察署98年偵字第15871 號），本院管轄之第二審合議庭判決如
下：
    主  文
原判決撤銷。
丙○○幫助意圖為自己不法之所有，以詐術使人將本人之物交付
，處有期徒刑月，如易科罰金以新臺幣壹仟元折算壹日。緩刑
貳年。
    事  實
一、丙○○可預見將自己帳戶供作他人使用亟有可能成為犯罪集
    團之人頭帳戶，供作流通贓款之用，且金融機構之存摺乃任
    何人皆可自行前往申請開立，亦無借用他人存摺使用之必要
    ，竟基於幫助詐欺之不確實故意，於民國97年11月中旬某日
    ，在臺北市○○區○○路某處，將自己所有之台新國際商業
    銀行天母分行帳號00000000000000號之銀行存簿及提款卡交
    予姓名年籍不詳之成年男子，嗣該男子所屬之詐騙集團成員
    ：(一)於97年11月17日及同月19日分別在雅虎奇摩網站張貼拍
    賣攝影機及數位相機之不實訊息，致戊○○及丁○○陷於錯
    誤，分別於同月17日中午12時41分許及19日下午1 時23分許
    以新台幣（以下同）2 萬8000元及1 萬9000元得標，戊○○
    並於同月19日下午5 時31分許將款項含運費共28120 元匯入
    丙○○前開帳戶內；丁○○則於同月19日以電子轉帳之方式
    匯款1 萬9000元予丙○○前揭帳戶內；(二)又於97年11月17日
    13時17分許在雅虎奇摩網站張貼拍賣「正品LV限量版單肩包
    」之不實訊息，致甲○○陷於錯誤，並於97年11月18日11時
    53分許將款項含運費共8920元匯入丙○○之前開帳戶內。嗣
    因上開被害人等因連絡不到賣家亦未收到貨物，始知遭詐騙
    ，並經警循線查獲上情。
二、案經戊○○、丁○○及甲○○分別訴由臺北縣政府警察局淡
    水分局、高雄市政府警察局苓雅分局報告臺灣士林地方法院
    檢察署檢察官偵查起訴暨高雄縣政府警察局報告臺灣高雄地
    方法院檢察署檢察官偵查後移送併辦。
    理  由
壹、程序部分：
    被告及檢察官對於以下證人等於警詢所為之證述，均不爭執
    證據能力，並於審理程序同意作為證據，本院審酌其等證言
    作成時之狀況，認為並無不適當之情事，依刑事訴訟法第15
    9 條之5 之規定，均認有證據能力，合先說明。
貳、實體部分：
一、上揭犯罪事實，業據被告丙○○於本院審理中坦承不諱，且
    經證人即被害人戊○○、丁○○及甲○○分別於警詢中指述
    明確，並有被害人戊○○、丁○○及甲○○提出之國泰世華
    銀行自動櫃員機交易明細表、電子轉帳紀錄、中華郵政轉帳
    電子郵件訊息共3 紙、台新國際商業銀行天母分行97年12
    月30日台新作文字第9719040 號函檢附被告丙○○之
    00000000 000000 號帳戶之開戶基本資料、開戶迄今交易明
    細表影本各1 份在卷可稽，應甚明確，而堪認定。
二、核被告所為，係犯刑法第30條第1 項、第339 條第1 項之幫
    助詐欺取財罪。被告對詐欺正犯提供帳戶資以助力，但並未
    參與詐欺犯罪行為之實行，應屬幫助他人實行犯罪行為，為
    幫助犯，乃依刑法第30條第2 項之規定減輕其刑。又被告係
    以一提供帳戶之幫助行為，同時幫助詐欺集團詐得前揭被害
    人財物，係一行為而觸犯3 個幫助詐欺取財既遂罪，為想像
    競合犯，應以幫助詐欺取財既遂罪之一罪論斷。原審以被告
    罪證明確，予以論罪科刑，固非無見，然併案審理關於被害
    人甲○○部分，未據檢察官於聲請簡易判決處刑書中敘及，
    既與聲請簡易判決處刑書所敘及之部分，有想像競合犯之裁
    判上一罪關係，應為起訴效力所及（聲請簡易判決處刑與提
    起公訴有同一之效力），本院自得併予審理。又被告以原審
    量刑過重提起上訴，雖為無理由，然原判決既有如上可議之
    處，自應由本院予以撤銷改判。爰審酌被告因急覓工作，一
    時失慮，竟輕易提供銀行帳戶供他人掩飾犯罪所得使用，非
    但增加被害人尋求救濟之困難，造成社會人心不安，亦助長
    詐騙犯罪者之氣焰，使詐欺犯罪者得以順利取得詐欺所得之
    財物，危害財產交易安全擾亂金融秩序甚鉅，惟被告犯後已
    坦承犯行，態度尚稱良好等一切情狀，量處如主文所示之刑
    ，並諭知易科罰金之折算標準，以示懲儆。被告前未曾因故
    意犯罪受有期徒刑以上刑之宣告，有臺灣高等法院被告前案
    紀錄表附卷可稽，其因一時失慮，初罹刑章，犯罪後已坦承
    犯行，並於準備程序時已依檢察官建議適度賠償被害人戊○○2 萬元、丁○○7, 000元及甲○○3,000 元，有中華郵政
    匯款單據各1 份在卷可憑，顯見被告深具悔意，經此偵審程
    序後，應知所警惕信無再犯之虞，本院認對其所宣告之刑，
    以暫不執行為適當，併予宣告緩刑2 年，以啟自新。
三、據上論斷，應依刑事訴訟法第455 條之1 第1 項、第3 項、
    第369 條第1 項前段、第364 條、第299 條第1 項前段，刑
    法第339 條第1 項、第30條、第55條、第41條第1 項前段、
    第74條第1 項第1 款，刑法施行法第1 條之1 第1 項、第2
    項前段，判決如主文。
本案經檢察官曾勁元到庭執行職務。
中    華    民    國    98    年    10    月    12    日
                刑事第一庭審判長法  官  洪英花
                                法  官  雷雯華
                                法  官  王沛雷
以上正本證明與原本無異。
本件不得上訴。
                                書記官  吳尚文
中    華    民    國    98    年    10    月    12    日
附錄本案論罪科刑法條之依據：
刑法第339條第1項：
意圖為自己或第三人不法之所有，以詐術使人將本人或第三人之
物交付者，處5 年以下有期徒刑、拘役或科或併科1 千元以下罰
金。


司法院資訊處製作；財團法人民間司法改革基金會備份。
